RAFAEL RAMOS DE SÁ

Nacionalidade: Brasileiro, Estado Civil: Casado, Idade: 35 Anos

Endereço: Estrada das Palmas, 1401 – Apto 484

Bairro: Metalúrgicos

Cidade: Osasco - Estado: São Paulo

CEP: 06150-740

Data de Nascimento: 31/08/1985

FORMAÇÃO ACADÊMICA

MBA

Big Data (Data Science), FIAP 04/2018 – 04/2019

Graduação

Ciência da Computação, UNINOVE 01/2008 – 12/2011

RESUMO DAS QUALIFICAÇÕES

Pós-Graduado em Big Data (Data Science) pela FIAP, com Graduação em Ciência da Computação pela UNINOVE, possuo as certificações data platform MCSA, MCPS e MTA da Microsoft.

Atuando em projetos que utilizam tecnologias relacionadas a Big Data e Analytics. Implementação de um Data Lake, ingestão de dados em batch e streaming, processamento de algoritmos de Machine Learning e criação de um Pipeline para análise de dados.

Experiência de 7 anos como Administrador de Banco de Dados responsável por diversas instâncias de SQL Server (on-premises e cloud), com foco em configuração, manutenção, monitoramento do ambiente, segurança, upgrade de versões, troubleshooting, performance tuning, alta disponibilidade, ETL, analise de dados e ferramentas de visualização de dados.

Ferramentas e tecnologias:

Ecossistema Hadoop (HDFS, MapReduce, Hive, Sqoop), Spark, Kafka, Python, Nifi, Streamsets, SQL Server 2014, MySQL, SQL Azure, AWS RDS, AWS S3, AWS EC2, SQL Server 2014, MySQL, SQL Azure, AWS RDS, AWS EC2, Integration Services, Reporting Services e Power BI.

EXPERIÊNCIA PROFISSIONAL

Semantix Tecnologia em Sistemas de Informação S.A.

Cargo: Engenheiro de Dados Sr Período: 16/12/2019 – Atual

Associação dos Advogados de São Paulo

Cargo: Administrador de Banco de Dados Pl Período: 13/08/2007 – 07/11/2019 (12 anos)

Carrefour Comércio e Indústria Ltda

Cargo: Auxiliar de Informática

Período: 01/12/2004 – 07/12/2006 (2 anos)

CERTIFICAÇÕES

Azure Data Fundamentals, Microsoft (2020)

MCSA: SQL Server 2012/2014, Microsoft (2017)

MCPS: Microsoft Certified Professional, Microsoft (2016)

MTA Database: Microsoft Technology Associate, Microsoft (2016)

CURSOS

Data Lake – Design, Projeto e Integração Data Science Academy – Out/2019

Elasticsearch 5: Pesquisas Avançadas Alura – Ago/2019

Big Data Real-Time Analytics com Python e SparkData Science Academy – Jul/2019

Python & Hadoop for Big Data and Machine Learning 4Linux – Mai/2019

Python Fundamentos para Análise de Dados Data Science Academy – Mai/2019

Engenharia de Dados com Hadoop e Spark Data Science Academy – Jul/2018

Basic Cluster AdministrationMongoDB University – Jul/2018

CPB200 - BigQuery for Data AnalystsOrange Institute – Mai/2016

CONTATOS

Celular: +55 11 96627 7279 (whatsapp) E-mail: rafaelramossa@hotmail.com

Skype: rafaelramossa

REDE SOCIAL

www.linkedin.com/in/rafaelramossa